【裁判字號】    99,訴,635
【裁判日期】    991012
【裁判案由】    給付借款
【裁判全文】
臺灣臺南地方法院民事判決               99年度訴字第635號
原      告  臺南縣永康市農會
法定代理人  庚○○
訴訟代理人  戊○○
關  係  人  己○○
被      告  甲○○
訴訟代理人  辛○○
上列當事人間請求給付借款事件，經本院於民國99年9月28日言
詞辯論終結，判決如下：
    主  文
被告王玫懿應給付原告新台幣貳佰捌拾玖萬零壹拾玖元、新台幣
壹佰玖拾貳萬柒仟貳佰伍拾壹元，及均自民國99年1月13日起至
清償日止，按年息百分之7.434％計算之利息，暨自民國99年2月
13 日至清償日止，其逾期在六個月以內者，按上開利率百分之
十，逾期超過六個月以上部份按上開利率百分之二十計算之違約
金。
訴訟費用新台幣肆萬捌仟柒佰壹拾捌元由被告負擔。
    事實及理由
一、原告主張：
（一）緣被告王玫懿自民國98年3月12日向原告借款新台幣（下
      同）200萬元，98年3月12日起至民國99年3月12日止按指
      數型房貸指標利率加碼年利率0.3％計息（此時之總年息
      利率為1.854％），未按期履約時依授借據契約條款第7條
      之約定按原告基準利率加碼年息利率百分之五計算之利息
      ，除仍按前開利率計息外，其逾期在六個月以內者，按上
      開利率百分之十，逾期在六個月以上部份，另按上開利率
      百分之二十加計違約金，立有借據為憑。又被告王玫懿自
      98 年3月12日向聲請人借款新台幣300萬元，約定到期日
      118 年3月12日，按月繳本息，依借據增補契約書，約定
      利率按郵匯局二年期定期儲金機動利率（目前為1.125％
      ）加0.9％計算（目前為年利率2.025％），嗣後隨郵局二
      年期定期儲金機動利率調整而調整，未按期履約時依授借
      據契約條款第7條之約定按原告基準利率加碼年息利率百
      分之五計算之利息，除仍按前開利率計息外，其逾期在六
      個月以內者，按上開利率百分之十，逾期在六個月以上部
      份，另按上開利率百分之二十加計違約金，立有借據為憑
      。惟被告僅繳至99年1月12日止之利息，依據授信約定書
      第4條第1項之約定，應視為全部到期，債務人業已喪失其
      期限利益，為此爰依消費借貸之法律關係，請求被告清償
      。
（二）爰聲明：
    1.被告王玫懿應給付原告新台幣1,927,251元2,890,019
      元，及均自民國99年1月13日起至清償日止，按年息百分
      之7.434％計算之利息，暨自民國99年2月13日起至清償日
      止，其逾期在六個月以內者，按上開利率百分之十，逾期
      超過六個月以上部份按上開利率百分之二十計算之違約金
      。
    2.訴訟費用由被告負擔。
二、被告則以：
（一）緣被告高中畢業後在私人商行服務期間，與外號叫「饅頭
      」女同事及其男友乙○○相識，其二人告知：其所承租之
      大樓尚有空房出租，因此被告也在該大樓租屋居住，並轉
      職到鄰近「金冠餐廳」受雇。民國98年初，乙○○以其好
      友欲購買房屋，但因不願出名為由，要求被告提供身分證
      件供其登記，並將儘速辦理買回登記等語。被告當時年齡
      剛滿20歲，不知世事險惡而答應他，然後其友己○○即自
      行刻製被告之印章，並於98年3月11日帶被告到永康鄉農
      會中華分部，在其事先寫好之許多文件上，照在場己○○
      夫婦、代書丁○○及原告等之人指示一一簽名，然後由己○○拿自刻之印章在簽名處蓋印後，表示全部完成。因被
      告從未向銀行借款，亦未購過房屋，根本不知所簽文件係
      何物、何用途。嗣後被告父親接到台南市稅務局函通知領
      取契稅繳款書後，覺得女兒剛出校門，並無資力購買房屋
      之經濟能力，經追問後始知上情，因認為事情可疑，屢用
      電話約乙○○見面，均被拒絕，復又關機不接。案經被告
      父親向台南市東南地政事務所申請土地及建物謄本得悉，
      己○○利用被告之名義，向原告設定新台幣陸佰萬元之抵
      押權，因此被告父親認為事態嚴重，而命被告約乙○○於
      98年3月25日中午會同被告之舅公夫婦到原告處所調閱原
      始申貸文件結果，始知被詐騙之情況。當時乙○○雖然答
      應在二個月內辦理房屋所有權返還登記手續及清償農會借
      貸。惟事隔二個月，乙○○並未履行諾言，電話也不接，
      因而被告父親於98年6月3日向乙○○、丁○○、丙○○發
      出催告書後，除丁○○及丙○○覆函推卸責任外，乙○○
      始終未回應。被告父親依據上開覆函得悉，全案係己○○
      主謀策劃，因此被告父親於98年6月17日夜偕同被告之舅
      公夫婦到己○○住處拜訪時，他身穿內褲，以黑道之姿態
      ，大聲說一些大話，表示係被告自願，並責備：「你們到
      農會查詢案件，搞掉我好不容易建立的農會方便通路，這
      個損失你們賠得起嗎？」等語，引起舅公氣憤的離去。事
      隔約二個月，被告親自打電話拜託揚斯宏儘速辦理所有權
      返還登記及清償借款時，己○○竟嘖稱：「那是你家的事
      ，與我無關」，而掛斷電話，使被告束手無策，每日以淚
      洗面，痛苦萬分。
（二）原告對被告伍佰萬元之債權，無對價關係：
      被告與己○○並無親屬關係，也無委任關係，原告僅憑己○○虛構（姪子）之言，就貸款事務從頭至尾直接與己○○接洽，並由原告與己○○聯手偽造取款條及匯款回條，
      將借款500萬元逕行處分於盡，此由下列證人之證詞足可
      明證：
    1.李淑麗（分社主任）於99年6月29日庭訊時證稱：不知道
      實際上申請人為何人？
    2.程英豪（徵信人員）於同日證稱：(1)未接觸到被告本人(2)
      去現場看不動產時被告不在，是己○○陪他去現場的(3)與
      被告沒有直接接觸(4)徵信過程中都是己○○與證人連絡的
      。
    3.李宏武（對保人員）於99年8月17日證稱：金額465萬元匯
      款回條及2,163元及1,500元取款條都是他寫的，並逕行處
      分取款。
    4.丁○○（代書）於同日證稱：(1)買賣房子及貸款都是己○○接洽，因為己○○說是他的「姪子」買的(2)兩次登記都
      是同時送件，我是代理人，是己○○將文件及被告個人相
      關資料交給我去辦的(3)辦理時沒有見過本人，印章是己○○交給我蓋的。
    5.上開證人之證詞，異口同聲表示房屋買賣及抵押貸款，始
      終由原告與己○○接洽、辦理及處分，被告完全不知情。
      被告就本案從未書寫取款條、匯款回條，亦未蓋過任何印
      章，更未領過分文款項，同時相關利息亦由己○○匯款支
      付。被告並無分文收入與支出，即兩造間就500萬元借款
      ，無對價關係者，洞若觀火。原告憑空訴求被告清償，非
      有理由。
（三）原告惡意高估房屋時價超貸，使損害擴大：
      系爭房屋在貸款三個月前（97年10月8日），經法院拍定
      價格只有426萬元（一標），此係最新、最根本的徵信資
      料，依據原告提不動產評估調查表」所示按70％放款值計
      算，最高只能放款300萬元，如果原告按規定核貸，即使
      該房屋將來再被法院拍賣，對被告之損失會大量減少，甚
      至不損失。乃故意根據偽造之買賣契約書所書8,600,000
      元為基準，按70％核貸，同時憑偽造之「在職證明書」及
      「薪資所得和繳憑單所列年收入824,000元」作為清償能
      力之證明，作免「連帶保證人」之放款，其與己○○通謀
      詐害被告之行為，昭然若揭。綜上所述，本案貸款係原告
      與己○○、丙○○（賣方）、丁○○（代書）通謀陷害被
      告所致，被告除在他們指定之位置簽名外（不知所簽為何
      物、何用途），並未取得分文款項，兩造間就500萬元借
      款並無對價關係，具證原告之訴為無理由者，彰顯明甚。
（四）證人李宏武下列證言與事實不符，不足採信：
    1.證人說，對保當天在場有4人，其中一女子不知其名。經
      查該女子係己○○之同居人林雅雲（楊在檢庭自稱）。其
      係98年3月16 日自書取款憑條取款297,000元匯入其所經
      營之惠諭花苑公司及偽造信託契約登記之受託人。證人有
      明知故隱之嫌。
    2.證人說被告知道借款的事情，是心甘情願的等語，純係違
      心之言。對保當天在場人員動作、語氣一致的對被告表示
      ，只要在他們指定的文件簽名即可，並未向被告說明所簽
      文件係何物作何用途，更未說明貸款多少、如何還款、如
      何付息、所借款項將匯入何人帳戶及借款係供清償買房屋
      的價金等問題。證人無中生有，要非可採。
    3.被告與賣方從未謀面，何能提出賣方的存摺影本？
    4.又法官問證人李宏武，被告在98年3月12日有一筆5萬元現
      金支出，是否知情？證人答稱5萬元那筆不知情。惟該筆
      現金提款係與其他二筆提款同時間作業，證人既承認另二
      筆取款條係其所製作並逕為提款，即該5萬元之取款條亦
      必係原告所為無疑。
（五）否認證人丁○○之證言：
      證人對法官所問「接洽己○○時，本件要買房子及貸款確
      實是何人？」答稱：己○○說是他姪子要買的。惟證人明
      知己○○與被告不同姓，又無委任書，同時根據被告身分
      資料，知悉被告年齡剛滿20歲，尚無固定職業，根本無購
      買房屋之資力，只憑己○○虛構之言，即代理己○○偽造
      一份買賣契約書，約定總價款為860萬元（簽名印章均偽
      造），然後再憑其與原告之關係，持該買賣契約書作為核
      貸之依據，使貸款金額超過房屋時價高達200 萬元左右，
      嗣後證人又代理己○○製作一份信託登記契約書，將系爭
      房應對信託登記於林雅雲，使被告無端背負債務500萬元
      ，又失去房屋之處分權，類此惡劣作風，真令人髮指。
（六）爰聲明：
    1.原告之訴駁回。
    2.訴訟費用由原告負擔。
三、得心證之理由：
（一）本件原告主張被告向其借款500萬元，惟未依約按期清償
      ，已喪失期限利益，視為全部到期，爰依兩造之消費借貸
      契約，請求被告返還全部剩餘借款等語。被告則以系爭借
      貸契約係原告與己○○、丙○○（賣方）、丁○○（代書
      ）通謀陷害被告所致，被告從未向銀行借款，亦未購過房
      屋，根本不知所簽文件係何物、何用途，被告分文未得，
      原告又惡意高估房屋時價超貸，使被告損害擴大等前揭情
      詞置辯。
（二）按稱消費借貸者，謂當事人一方移轉金錢或其他代替物之
      所有權於他方，而約定他方以種類、品質、數量相同之物
      返還之契約。按借用人應於約定期限內，返還與借用物種
      類、品質、數量相同之物；遲延之債務，以支付金錢為標
      的者，債權人得請求依法定利率計算遲延利息，但約定利
      率較高者，仍從其約定利率；當事人得約定債務人於債務
      不履行時，應支付違約金，民法第474條第1項、第478條
      、第233條第1項、第250條第1項分別定有明文。本件原告
      起訴主張之前揭事實，業據其提出借據、授信約定書、利
      率變動表二份、繳款明細二份存卷可憑（見本院99年度司
      促字第12069號卷）。雖被告主張借款契約上之印章非其
      所有，其不知簽寫該借據是要借款云云，經查：
    1.被告為向原告借款500萬元，已簽署借款金額分別為200萬
      元、300萬元之借據各一紙、授信約定書一紙，此有原告
      提出之借據兩紙、授信約定書一紙，附於本院99年度司促
      字第12069號卷。被告自認該借據上之借款人「甲○○」
      、借款金額「貳佰萬」、「參佰萬」及授信約定書上之立
      約定書人「甲○○」均為其本人親簽（見本院卷第161頁
      背面、第162頁）。按私文書經本人或其代理人簽名、蓋
      章或按指印或有法院或公證人之認證者，推定為真正，民
      事訴訟法第358條第1項定有明文，被告既自認已在借據及
      授信約定書上簽名，上開文書之形式上之真正自屬無疑。
      至於借據及授信約定書上之印章究竟是何人所刻、何人所
      蓋、何人保管，並不影響借據及約定書之效力。
    2.雖被告辯稱其不知簽寫該借據是要借款云云，然查，系爭
      兩紙借據二紙，抬頭均以比內文更大之字體標明「借據」
      二字，被告也親書「貳佰萬」（被告誤為貣佰萬）、「參
      佰萬」之金額，該文書之外觀顯而易見為借款之書據，被
      告為民國○○年○月○○日生，長榮高中畢業，簽寫借據時為
      滿20歲之成年人，有約2年之工作經驗，已具備能了解上
      開借據之意義及法律效果之相當學歷及社會經驗，被告稱
      不知簽借據是要借款云云實與常情有違。
    3.再查，被告借款之經過，業據證人即原告之對保人員李宏
      武到庭證稱：「（【提示本院99司促12069民事聲請卷宗
      所附98年3月10日借據2紙、98年3月10日授信約定書1紙】
      問：其上之見簽人及對保人員是否你的章？該契約簽訂時
      是否在現場？）都是我的。簽約時我在現場。（問：自何
      時開始接洽本案？）是對保當天第一次接觸當事人，之前
      有書面程序送總會審查，審查完後才到分部這裡對保。（
      問：對保當天有幾人在場？）代書丁○○、被告本人、還
      有兩位自稱是被告的朋友，其一男子是己○○，另一女子
      不知其名。（問：己○○在本件貸款前，是否認識？）不
      認識，沒見過。（問：接洽本件貸款，被告是否有借款的
      真意？）她知道借款的事情，她是心甘情願的。（問：己○○怎麼告訴被告的？）己○○當時與我們主任李淑麗交
      談，我負責對保，我沒有聽到他們談什麼。（問：是否提
      到該借款的用途？嗣後如何清償？）有，這是買賣的借款
      ，我有告訴被告貸完款後怎麼繳款，還有每個月繳多少錢
      等，被告聽而已沒有講到要用什麼錢來繳這筆貸款。（問
      ：對保過程中，己○○是否提到該貸款是他要清償？）沒
      有。（問：是否告訴被告借的款項會撥付到她在原告的帳
      戶？）有。（問：是否告知該款項會清償她買房屋的價金
      ？）有。」等語（見本院卷第117、118頁），證人李宏武
      在簽約對保時已告知被告，本件是借款契約借得之款項會
      撥入被告之帳戶中，用以清償買賣房屋之價金，及被告每
      月應清償貸款之方法及金額，被告辯稱不了解契約內容及
      意義即無可採。
    4.又查，簽借據當日亦在現場之代書丁○○亦到庭結證稱：
      「（問：被告向原告借款對保98年3月10日當天，是否在
      場？）是的。我是認識農會職員程英豪，而本件貸款需要
      一個代書，程英豪告訴我己○○有房屋買賣的事，告訴我
      去接洽己○○。我之前不認識己○○，是因為辦這個案子
      才認識，我先接洽己○○，當天才看到被告本人。（問：
      接洽己○○時，本件要買房子及貸款確實是何人？）己○○說是他的姪子要買的。（問：對保當天看到被告本人，
      是否有表示她要買房子及貸款嗎？）有，她都了解。被告
      曾經告過我及賣方、原告等人，說我們聯合詐欺，後來我
      們在地檢出庭時，被告自己向檢察官承認她是自己要當己○○的人頭戶，而且說好己○○每個月要給她酬金，但後
      來因沒有履行，才讓此事爆發出來。（【提示台南市東南
      地政事務所99年7月8日函所附土地登記申請書兩份】有何
      意見？這兩次登記都是同時送件，我是代理人。是己○○
      將文件及被告個人相關資料交給我去辦的。（問：辦理時
      是否見過被告本人？）沒有。作登記時買方只要普通印章
      ，我用的是己○○交給我的印章蓋的，對保時我才向被告
      本人求證，她是否知道買賣契約及設定抵押權契約，她也
      回答知道，我有向她說買這個房子要對保500萬，她都是
      聽著點頭。」等語在卷（見本院卷第118、119頁）。依證
      人丁○○之證詞，證人丁○○於98年3月10日對保當日，
      向被告確認買賣不動產移轉不動產所有權及設定抵押權之
      情事，也向被告表示要向原告借款500萬元付買賣價金必
      須對保等情，核與原告主張及證人李宏武之證詞大致相符
      。
    5.綜上所述，被告已成年，高中畢業，且有1-2年之工作經
      驗，而系爭借據兩紙，抬頭放大「借據」二字，被告又親
      書借款金額，實無理由不知所簽寫借寫之意義。再者，本
      件借款之對保人員李宏武、代書丁○○，在此之前與訴外
      人己○○或被告均不認識，亦無利害關係，其證詞應屬中
      立而可採，其二人於在簽約對保當日均告知被告向原告借
      款500萬元以用支付買賣價金之情事，被告抗辯不知簽寫
      該借據是要借款云云為不可採。
（三）被告又抗辯其分文未得云云。然查：
    1.被告於98年3月10日至原告處開設「0000-00-0000000」號
      存款帳戶，此有原告提出之開戶資料在卷（見本院卷第
      126-130頁），而被告對其本人開存款帳戶知之甚詳，且
      在開戶資料上簽名等情，業經其自認在卷：「（【提示原
      告99年8月23日陳報狀所附活期存款帳戶開戶資料】此資
      料上名字是否妳親書？印章、身份證是否妳所有？）名字
      是我簽的，但印章不是我的，那也不是我蓋的。開戶與貸
      款是一起辦的，當天我與己○○夫妻及一位代書一起去的
      ，開戶申請書及貸款契約書是一起簽的。（問：對該資料
      是在辦理一個活期存款帳戶開戶，是否知悉？）我知道是
      要開存款帳戶，但我不知道是開活期戶。」（見本院卷第
      161頁）。
    2.又原告之對保人員李宏武於對保時，即告知被告，被告所
      借款項會匯入該存款帳戶用以清償被告之買賣價金，此經
      證人到庭證稱：「（問：是否告訴被告借的款項會撥付到
      她在原告的帳戶？）有。（問：是否告知該款項會清償她
      買房屋的價金？）有。（問：當時被告在原告的帳戶存褶
      印章在誰手上？）她是當天在現場開戶，簽寫開戶申請書
      等，印章在對保後就還給她本人了，撥完款後，我沒有印
      象把存褶交給誰。（問：「撥完款」是指借來的款項用來
      清償她買賣房屋價金嗎？）是的。被告有提借賣方的存褶
      影本，我們就把款項撥到賣方的帳戶中。（【提示被告98
      年3月12日金額465萬元匯款回條】問：該回條是否將款項
      撥入賣方帳戶的回條？）是。這是我當被告的面，依照被
      告所提供的存褶帳戶寫的。……（問：被告帳戶在98年3
      月12日有一筆5萬現金支出、2163元的保險金支出、1500
      元帳戶管理費、是否知情？）5萬那筆不知道，另二筆是
      固定要支出的。2163元是火險支出，1500是房貸固定要扣
      的，取款憑條是我寫的。」（見本院卷第118頁）。
    3.又被告簽寫系爭借據完成，原告完成對保手續，代書丁○○亦於98年3月11日完成系爭不動產之移轉登記及設定抵
      押權手續，此有該土地登記申請書二份附卷（見本院卷第
      70- 90頁），原告旋於98年3月12日將500萬元之借款，分
      300萬元、200萬元，撥入被告前開「0000-00-0000000」
      號帳戶，此亦有該帳戶之交易明細附卷足參（見本院卷第
      107- 109頁），證人李宏武並在被告面前，依被告提供之
      賣方丙○○帳戶，將價金465萬元匯入，嗣後也將帳戶之
      印章交付被告，故該存款帳戶確實係在被告之支配中，被
      告辯稱其分文未得云云與事實不符，原告已將借款500萬
      元交付被告應可認定。
（四）雖被告又抗辯稱，系爭借貸契約係原告與己○○、丙○○
      （賣方）、丁○○（代書）通謀陷害、詐騙被告所致云云
      。然查：
    1.被告與訴外人己○○認識之過程，業據證人乙○○到庭證
      稱：「…被告是因我介紹才認識己○○，我是己○○住家
      及出租房間的冷氣廠商。我與被告一起去己○○辦公室，
      是為了己○○說他的房子要過戶，叫我幫他找一個人。（
      問：己○○要過戶房子是何意思？）是指要將房子過戶到
      我可以信任的人名下，所以我才找被告過去。（問：被告
      與己○○是如何談的？被告在此事有何好處？）談的過程
      我不在，我介紹的當天他們沒有談到細節，是事後己○○
      私下找被告談的。（問：嗣後己○○將他所稱房地登記在
      被告名下是否知悉？）登記完後我才知道。因己○○當初
      說過戶幾個月就要將房子過戶回自己名下，後來我們就沒
      聯絡了，一直到被告家屬去永康市農會，被告打電話叫我
      過去我才知道房子有貸款。（問：你前往原告公司前不知
      道房子有貸款？）是的。（問：己○○請你找人登記房子
      時有提到要用他名義貸款嗎？）沒有，只單純提到要過戶
      。…（問：對己○○與被告洽談過程是否了解？）後續洽
      談我不在現場，己○○都是直接聯絡被告。」等語（見本
      院卷第160、161頁）。證人乙○○對於被告與己○○間如
      何約定並不知情，其證詞不能認為原告或己○○有何詐欺
      之情事。
    2.況且，姑不論被告與己○○如何約定，原告與被告之前開
      訂定消費借貸契約之過程，堪稱透明公開，並無任何不實
      之處，被告有完整之資訊可以了解其到原告永康市農會辦
      理的是借款之手續，不但對保人員、代書均一再確認此事
      ，以借貸500萬元如此鉅額之款項，要經過原告評估，對
      保人員要確認被告借款意願，代書也要辦理和確認抵押權
      設定事宜，多方人員合力才能完成，並不是己○○一個人
      可以隻手遮天。被告雖辯稱，訴外人己○○當初只是要借
      用其名義登記不動產，並沒有要借其名義貸款云云，然此
      為被告與己○○二人間之約定，自不能拘束原告，如借款
      違背被告與己○○之約定，被告自應拒絕以其本人名義向
      原告借款，然被告前往原告永康市農會簽寫借據、對保、
      開立存款帳戶，外在表現的就是向原告之借款行為，原告
      果真依據借款契約交付借款，被告即應遵守兩造間之消費
      借貸契約之約定。
    3.此外，被告復未能舉證證明，原告或第三人有何通謀陷害
      、詐騙之情事，其主張自無可採。
（五）至於被告辯稱原告惡意高估房屋時價超貸，使被告損害擴
      大云云。然查，被告向原告借款500萬元，主要是基於兩
      造間之合意，高估抵押品價值可以借得更多之款項，這是
      對借款人有利，難認被告有何損失。況原告對擔保品之估
      價是原告之自由，估價之高低，只是影響原告將來是否能
      由擔保品獲得清償，與本件消費借貸契約成立無涉，被告
      以此抗辯亦無理由。
（六）綜上所述，兩造間確實有200萬元、300萬元之消費借貸契
      約存在應可認定為真正。查依兩造消費借貸契約第三條、
      第四條、第七條、授信約定書第四條之約定，兩筆借款之
      期間均為98年3月12日至118年3月12日止，自98年3月12日
      起，以一個月為一期，依年金法計算月付金，按期攤還本
      金，如任何一債務不依約清償本金或攤還部分本金時，視
      為全部到期，遲延利息利率之計算，應自最後依約還款日
      （即違約日）起，按按當日原告公告之基準利率加碼年息
      百分之5%計息外，並自違約日當日起六個月以內部分，按
      遲延利率之百分之十，自違約日當日起算超過六個月部分
      ，按遲延利息利率百分之二十計付違約金，此有借據兩紙
      、授信約定書一紙足憑（見本院99年度司促字第12069號
      卷宗）。上開兩筆借款，均僅繳至99年1月12日止之本息
      ，分別尚欠原告2,890,019元、1,927,251元，此有繳息明
      細二份附卷足參，依約被告已喪失期限利益，應視為全部
      到期。又本件遲延利息，依原告基準利率年息2.434%加5%
      ，應為7.434%，此亦有原告提出之歷年利率變動表在卷。
      揆諸前揭說明，原告依法自得向被告請求積欠之本金、遲
      延利息及違約金。
四、從而，原告依消費借貸之法律關係，請求被告返還借款
    2,890,019元、1,927,251元，及如主文第1項所示之遲利息
    及違約金，為有理由，應予准許。
五、本件訴訟費用額為裁判費48,718元，應由被告負擔，確定如
    主文第2項所示。
六、據上論結，本件原告之訴為有理由，依民事訴訟法第78 條
    、第87條第1項，判決如主文。
中    華    民    國    99    年    10    月    12    日
                  民事第三庭    法  官  張麗娟
以上正本係照原本作成。
如不服本判決，應於送達後廿日內，向本院提出上訴狀並表明上
訴理由，如於本判決宣示後送達前提起上訴者，應於判決送達後
廿日內補提上訴理由書（須附繕本）。如委任律師提起上訴者，
應一併繳納上訴裁判費。
中    華    民    國    99    年    10    月    12    日
                                書記官  楊宗倫

司法院資訊處製作；財團法人民間司法改革基金會備份。
